

## FLORIS LOUËRAT

28 ans (03/07/1995)

recherche stage de Développement Web

### COORDONNÉES

07 72 35 94 00 floris.louerat@gmail.com 65 avenue de Colmar 67100 STRASBOURG

LinkedIn:

https://www.linkedin.com/in/floris-lou%C3%ABrat-758694129/

Site web:

https://flozerty.github.io/portfolio/

### **PROFIL PERSONNEL**

De cursus scientifique, mes 5 années d'expérience dans le secteur de la restauration rapide japonaise m'ont permises d'évoluer dans un rôle à responsabilités.

Mon exigence du travail bien fait et ma capacité d'adaptation, ont contribué naturellement à développer mon leadership.

Attiré par la programmation et le web en général, j'ai décidé de me reconvertir en qualité de Développeur Web.

- Sens de la communication
- Capacité d'adaptation
- Gestion du stress
- Travail en équipe
- Sens de l'organisation
- Sens du détail
- Capacité à se remettre en question
- Gestion des priorités
- Orienté Motivation/Résultats
- Esprit de responsabilité

### **FORMATIONS**

## **Développeur Web & Web mobile**

2024 - en cours - Elan Formation

- front-end : HTML, CSS
- back-end : php, Prog. Orientée Objet

## 1&2 années de licence de SFA Mathématiques & Informatiques

2015-2016 - Université de Savoie (73)

### 1ère année de DUT en Mesures-Physiques

2014 - IUT Annecy (74)

# Baccalauréat Scientifique, spécialité mathématiques

diplôme obtenu en 2013 - Lycée Guillaume Fichet - Bonneville (74)

## **EXPÉRIENCES PROFESSIONNELLES**

### Chef de Cuisine - Sushiman

Sushi's (09/2021 à 08/2023)

- Coordonner l'activité d'une équipe
- Planifier une production selon le flux de vente prévisionnel
- Suivre l'état des stocks, identifier les besoins en approvisionnement et établir les commandes
- Recruter du personnel et le former aux procédures de l'établissement

### **Cuisinier Sushiman**

Sushi Shop (11/2019 à 08/2021)

### **Employé Polyvalent de Restauration**

Sushi's (09/2017 à 07/2019)

### **COMPÉTENCES**

**Dev** : debuggage, algorithmie, élaboration de projet,

**Langages:** HTML, CSS, PHP, SQL, JavaScript.

**Cadres et outils de travail :** Visual Studio, Angular, Sass, React, NodeJS, Git/Github.

**Anglais:** niveau correct